# 新设立子公司，投资成本小于享有的子公司净资产份额，怎么处理

提问人：shadebiao 时间：2017-03-30 11:07:03
A、B、C三家公司各出资 50 万元新设立一家D公司，其中 100 万计入D公司注册资本， 50 万做为资本公积。投资协议约定，A公司持股40%，而且能对D公司控制。这样导致A公司投资成本 50 万小于应享有的D公司净资产份额（ 60 万），请问A公司如何处理。

回答人：chenyiwei
各方出资金额相同但股权比例和控制权不一致的原因是什么？是否表明A公司除了投入资金以外，还需要向D公司提供技术、市场、管理、品牌等方面的支持（非货币性投入）？或者其他特殊原因？需要首先了解清楚这样安排背后的实质原因，才能确定如何处理。
你可以先看看《瑞华研究 2010 ～ 2016 汇编》之“问题3-2-103（对新设子公司出资额大于所享有权益份额的处理）”，看看这个案例与你遇到的实际案例是否类似，能否参考。

提问人：shadebiao 时间：2017-04-15 14:00:45
谢谢陈版百忙之中抽出时间给予点拨，受益匪浅。 还有一个问题，根据《增值税会计处理规定》（财会 2016 年 22 号）文件规定，企业在全面推开营业税改征增值税前已确认收入，并且已经计提营业税但未缴纳的，在达到增值税纳税义务时点，应借记“应交税费——应交营业税”、“应交税费——应交城市维护建设税”、“应交税费——应交教育费附加”等科目，贷记“主营业务收入”科目，并根据调整后的收入计算确定计入“应交税费——待转销项税额”科目的金额,同时冲减收入。 根据这个文件要求，我的理解的是在营改增后公司不需要一次性将营业税及附加税余额转入待转销项税，而是在达到增值税纳税义务时点时逐步转入。 也就是说营改增后原已确认收入并计提营业税未缴纳的，由于公司尚未达到增值税纳税义务时点，营改增后营业税有余额是正常的吧

回答人：chenyiwei
应当在 5 月 1 日一次性结转。因为那时候营业税作为一个税种事实上已不存在（仅存在于尚未废止的法律条文中），因此再挂账“应交营业税”肯定也是不合理的，应当及时体现出在新税制下缴纳增值税的义务。

提问人：shadebiao 时间：2017-04-15 18:38:00
谢谢陈版。。如果全部结转到待转销项税的话，就是认可已经达到增值税纳税义务时点；而这又会产生与待转销项税核算内容的矛盾。待转销项税核算的是未达到增值税纳税义务时点而计提的销项税。 我理解的是营改增之前计提未缴纳的营业税余额，应该为达到营业税纳税义务而计提；在营改增后如果达到增值税纳税义务，则需要将其转入待转销项税再转入销项税；在营改增后如果未达到增值税纳税义务，原来的营业税纳税义务并不因营改增而消除，应在报表中保留。

回答人：chenyiwei
不能片面理解“达到增值税纳税义务时点”，因为会计上的义务不仅包括法定义务还包括推定义务。在营改增生效时点，日后缴纳增值税的推定义务已经存在。

回答人：chenyiwei
不赞同“在营改增后如果未达到增值税纳税义务，原来的营业税纳税义务并不因营改增而消除，应在报表中保留”。原营业税纳税义务已经消失，被日后缴纳增值税的义务所取代，两者金额可能不同。

提问人：shadebiao 时间：2017-04-16 16:44:22
谢谢陈版。。您看以下这么处理对吗。 情况：公司营改增前未结算的工程收入 3000 万，相应计提的营业税 90 万、附加税 10 万，未缴纳。 第 1 阶段、营改增后，将营业税转入待转销项税 ①借：营业税 90 万 附加税 10 万 贷：收入 100 万 ②借：收入 87.38万贷：待转销项税 87.38万 第 2 阶段、公司收到客户 1500 万元款项或相关收款凭据（如工程结算资料），确认增值税纳税义务。
③借：待转销项税 43.69万 贷：应交销项税43.69万 ④借：税金及附加 4.8万 贷：应交附加税 4.8万 上述附加税是应该根据全部待转销项税87.38万计提，还是达到增值税纳税义务后根据销项税43.69万计提；如果不是根据待转销项税计提，将导致在第 1 阶段多创造 10 万的利润（附加税的影响），如果这个数字放大将很直接影响公司的盈亏。

回答人：chenyiwei
你的会计处理基本合理。 对于附加税，如果在营改增后采用简易征税方法的，则因为附加税与销项税之间有直接对应关系，因此建议在 5 月 1 日进行上述结转帐务处理时一并计提；如果采用一般计税方法，则因为附加税的金额和缴纳时间是销项税额和进项税额共同作用的结果，可能难以合理估计，所以可以按照本期实际需缴纳的增值税额计提，而不是在 5 月 1 日就计提。

提问人：我爱新视野 时间：2017-04-17 20:05:12
2005 年，A、B、C三家公司新设立一家D公司，D公司注册资本 150 万。投资协议约定，A公司持股40%，而且不能对D公司控制。A公司投资成本 100 万大于应享有的D公司净资产份额 40 万，A公司按会计制度确认长期股权投资——股权投资差额 60 万元，长期股权投资差额按 10 年摊销。 2008 年A公司执行会计准则，请问，新旧准则转换时A公司是否需要将长期股权投资差额追溯冲回还是将长期股权投资余额（股权投资投资成本 100 万-18万）转作股权投资成本？

回答人：chenyiwei
不追溯调整，该差额可以继续在原剩余摊销年限内摊销。见《企业会计准则解释第 1 号》第八条。

提问人：zhs7403 时间：2017-04-17 23:35:23
陈老师，按照财政部 2 月 3 日发的 22 文解释，我理解是否应该在确认收入不计提vat，带结算计提？

回答人：chenyiwei
确认收入时如果能够可靠计量附加税费缴纳义务的，则应一并计提，此时类似于待转销项税额的意思。